臺灣高雄地方法院刑事判決　　　　　　 96年度交訴字第110號
公　訴　人　臺灣高雄地方法院檢察署檢察官
被　　　告　甲○○
上列被告因公共危險案件，經檢察官提起公訴（96年度偵字第54
46號），被告於本院準備程序中就被訴事實為有罪之陳述，經詢
問當事人意見，合議庭裁定由受命法官依簡式審判程序獨任審理
，本院判決如下：
    主  文
甲○○犯不能安全駕駛動力交通工具罪，處有期徒刑肆月，減為
有期徒刑貳月，如易科罰金，以新臺幣壹仟元折算壹日。又犯肇
事致人傷害逃逸罪，處有期徒刑捌月，減為有期徒刑肆月，如易
科罰金，以新臺幣壹仟元折算壹日。應執行有期徒刑伍月，如易
科罰金，以新臺幣壹仟元折算壹日，緩刑貳年，並向國庫支付新
臺幣伍萬元。
    事  實
一、甲○○於民國96年2 月10日9 時許，在臺南縣玉井鄉某工寮
    內飲用高粱酒後，已達不能安全駕駛動力交通工具之程度，
    且明知服用酒類，不能安全駕駛動力交通工具者，不得駕駛
    動力交通工具，仍自同日下午某時起，駕駛車號N7-3665 號
    自小客車，沿高雄縣旗山鎮○○○路由西往東方向行駛，於
    同日18時許，行經該路旗尾國小前時，本應注意車前狀況，
    並隨時採取必要之安全措施，而依當時天候晴、夜間有照明
    、柏油路面乾燥、路面無缺陷或障礙物、視距良好等情形及
    其智識能力，又無不能注意之情事，竟疏未注意車前狀況，
    追撞在前方同向行駛，由劉邵祥騎乘之車號PQ5-219 號重型
    機車車尾，致劉邵祥人車倒地，受有臀部挫傷、右膝擦傷、
    背挫傷等傷害（過失傷害部分未據告訴），甲○○於肇事後
    下車將劉邵祥扶到路邊，其明知有前述肇事致人受傷之情形
    ，且如駕駛動力交通工具肇事致人受傷或死亡，駕駛人應即
    採取救護或其他必要措施，不得逃逸，竟萌生肇事逃逸之犯
    意，未對劉邵祥採取救護或其他必要措施，亦未留下姓名年
    籍資料或報警處理，即逕行駕車離開現場。嗣因劉邵祥記下
    甲○○前開自小客車之車號，報警循線查獲，甲○○並於同
    日21時35分許，接受呼氣酒精濃度測試，測試結果其呼氣酒
    精濃度仍高達每公升1.21毫克。
二、案經高雄縣政府警察局旗山分局報請臺灣高雄地方法院檢察
    署檢察官偵查起訴。
    理  由
一、按本件被告甲○○所犯均係死刑、無期徒刑、最輕本刑為3
    年以上有期徒刑以外之罪，其於準備程序就前揭被訴事實為
    有罪之陳述，經受命法官告知簡式審判程序之旨，並聽取其
    與公訴人之意見後，本院認無不得或不宜改依簡式審判程序
    進行之處，爰依刑事訴訟法第273 條之1 第1 項，裁定本件
    由受命法官獨任進行簡式審判程序，合先敘明。
二、上揭事實，業據被告於警、偵訊及本院審理時坦承不諱，核
    與證人即被害人劉邵祥於警、偵訊時證述之情節相符，並有
    道路交通事故現場圖、調查報告表、酒精濃度測試報告、刑
    法第185 條之3 案件觀察記錄表、行政院衛生署旗山醫院診
    斷證明書、病歷摘錄報告、病歷影本各1 份、事故現場蒐證
    照片16張在卷可稽，足認被告自白與事實相符，本件事證明
    確，其犯行堪予認定。
三、核被告所為，係犯刑法第185 條之3 公共危險罪、第185 條
    之4 肇事致人受傷逃逸罪。被告所犯上開2 罪間，犯意各別
    ，罪名不同，應分論併罰。爰審酌被告曾於93年間因公共危
    險（酒醉駕車）案件，經臺灣臺南地方法院以93年度交簡字
    第1419號判處拘役59日確定，於93年11月16日易科罰金執行
    完畢（未構成累犯），有臺灣高等法院被告前案紀錄表在卷
    可按，竟仍不知警惕，再度於飲酒後，駕駛動力交通工具能
    力顯然不足之情形下，冒然駕駛汽車上路，毫不顧及自己及
    他人之安全，對參與交通往來之人車均具高度危險性，且其
    過失肇事致被害人受傷後，竟僅下車將被害人扶到路邊，未
    對被害人採取救護或其他必要措施，亦未留下姓名年籍資料
    或報警處理，即逕行離開現場，對於其他用路人之保護容有
    不足，惟念被害人所受傷勢尚非嚴重，且被告犯後坦承犯行
    ，並與被害人達成和解，有和解書1 紙在卷可稽，態度良好
    等一切情狀，分別量處如主文所示之宣告刑。又被告所犯上
    開2 罪之時間均在96年4 月24日以前，合於中華民國96年罪
    犯減刑條例規定之減刑條件，應依該條例第2 條第1 項第3
    款，分別減其刑期2 分之1 ，及斟酌其犯罪情節、職業、經
    濟狀況等一切情形，諭知易科罰金之折算標準，並定應執行
    之刑及諭知易科罰金之折算標準。
四、末查，被告曾於89年間因竊盜案件，經本院以89年度易字第
    3246號判處有期徒刑4 月，緩刑3 年確定，於92年間緩刑期
    滿，緩刑之宣告未經撤銷，刑之宣告已失其效力，此外即無
    其他因故意犯罪受有期徒刑以上刑之宣告之前科，有上開前
    案紀錄表在卷可參，視為未曾因故意犯罪受有期徒刑以上刑
    之宣告，被告因一時失慮，致罹刑典，犯後坦承犯行，並與
    被害人達成和解，堪認已知悔悟，經此偵審程序及論罪科刑
    之教訓，當知所警惕，信無再犯之虞，本院認所宣告之刑以
    暫不執行為適當，併予宣告緩刑2 年，以啟自新，並命被告
    向國庫支付新臺幣5 萬元（此部分得為民事強制執行名義）
    。
據上論斷，應依刑事訴訟法第273 條之1 第1 項、第284 條之1
、第299 條第1 項前段，刑法第185 條之3 、第185 條之4 、第
41條第1 項前段、第2 項、第51條第5 款、第74條第1 項第1 款
、第2 項第4 款，刑法施行法第1 條之1 ，中華民國96年罪犯減
刑條例第2 條第1 項第3 款、第7 條、第9 條，判決如主文。
本案經檢察官乙○○到庭執行職務。
中　　華　　民　　國　　96　　年　　7 　　月　　31　　日
                    交通法庭  法　官  楊筑婷
以上正本證明與原本無異。
如不服本判決應於收受本判決後10日內向本院提出上訴書狀，並
應敘述具體理由，如未敘述上訴理由者，應於上訴期間屆滿後20
日內補提理由書狀於本院（均須按他造當事人之人數附繕本）「
切勿逕送上級法院」。
中　　華　　民　　國　　96　　年　　7 　　月　　31　　日
　　　　　　　　　　　　 　　 書記官　林靜慧
附錄本案判決論罪科刑法條：
中華民國刑法第185條之3
服用毒品、麻醉藥品、酒類或其他相類之物，不能安全駕駛動力
交通工具而駕駛者，處1 年以下有期徒刑、拘役或3 萬元以下罰
金。
中華民國刑法第185條之4
駕駛動力交通工具肇事，致人死傷而逃逸者，處6 月以上5 年以
下有期徒刑。
